臺灣基隆地方法院刑事裁定
109年度撤緩字第79號
聲  請  人  臺灣基隆地方檢察署檢察官
受  刑  人  陳宗源


上列聲請人因受刑人犯詐欺案件，聲請撤銷緩刑之宣告（109年
度執聲字第778號），本院裁定如下：
    主  文
陳宗源之緩刑宣告撤銷。
    理  由
一、聲請意旨略以：受刑人陳宗源前因犯詐欺案件，經臺灣新竹
    地方法院於民國109年3月3日以108年度金訴字第180號（108
    年度偵字第12302號等）判處應執行有期徒刑1年5月、緩刑3
    年，及應依附件（臺灣新竹地方法院108年度附民字第563號
    【本院按：原告羅莉莉，被告陳宗源、張詠翔、張福蔭、晁
    岳揚】、第610號【原告劉佑星，被告陳宗源】等和解筆錄
    ）所示方式履行（向劉佑星給付新臺幣【下同】45萬元，自
    109年2月1日起至112年10月31日止，共分45期，每月10日前
    給付1萬元，如有一期未給付，視為全部到期），於109年4
    月15日確定在案，緩刑期間則自109年4月15日至112年4月14
    日止；惟受刑人陳宗源僅給付1期之賠償款項（1萬元），其
    後即未再給付，經被害人劉佑星具狀請求撤銷被告緩刑宣告
    。因認受刑人已違反刑法第74條第2項第3款所定負擔，而符
    合75條之1第1項第4款所定撤銷緩刑宣告之原因，原宣告之
    緩刑顯已難收其預期效果，爰依刑事訴訟法第476條規定聲
    請撤銷等語。
二、按緩刑之宣告應撤銷者，由受刑人所在地或其最後住所地之
    地方法院（對應）檢察官聲請該法院裁定之，刑事訴訟法第
    476條定有明文。查本件受刑人陳宗源住所在本院轄區內，
    此有其戶役政連結作業系統及警、偵筆錄記載在卷可稽，故
    本院就本案（撤緩案）自屬有管轄權。
三、按受緩刑之宣告而違反刑法第74條第2項第1款至第8款所定
    負擔情節重大，足認原宣告之緩刑難收其預期效果，而有執
    行刑罰之必要者，得撤銷其宣告，刑法第75條之1第1項第4
    款定有明文。再按緩刑宣告，得斟酌情形，命犯罪行為人向
    被害人支付相當數額之財產或非財產上之損害賠償，刑法第
    74條第2項第3款亦定有明文。本條文實質要件係以「足認原
    宣告之緩刑難收其預期效果，而有執行刑罰之必要」，供作
    審認之標準。至於所謂「情節重大」，係指：受判決人顯有
    履行負擔之可能，而隱匿或處分其財產、故意不履行、無正
    當事由拒絕履行或顯有逃匿之虞等情事而言。準此，上揭「
    得」撤銷緩刑之情形，法官應依職權本於合目的性之裁量，
    妥適審酌被告於緩刑期間內違反應遵守事項之情節是否重大
    ，是否已難收其預期之效果，而確有執行刑罰之必要。
四、經查：　　
(一)受刑人陳宗源因犯詐欺案件，經臺灣新竹地方法院於109年3
    月3日以108年度金訴字第180號判決判處應執行有期徒刑1年
    5月，緩刑3年，並應依附件即臺灣新竹地方法院108年12月3
    0日108年度附民字第610號和解筆錄所示方式履行賠償條件
    ，即自109年2月1日起至112年10月31日止，按月於每月10日
    前給付1 萬元、共分45期、45萬元。該案於109年4月15日確
    定，受刑人經臺灣新竹地方檢察署執行科通知按和解條件履
    行，有臺灣新竹地方法院108年度金訴字第180號判決、及10
    8年度附民字第610號和解筆錄、臺灣新竹地方檢察署檢察官
    109年7月16日109年執緩字第261號執行附條件緩刑案件通知
    書在卷可稽，堪認無誤。　　
(二)查臺灣新竹地方法院法官於108年12月30日分別傳喚受刑人
    即被告陳宗源、被害人劉佑星試行和解後，被害人與受刑人
    經該院法官試行和解成立；前開和解條件係由受刑人與被害
    人當庭取得共識，並由被告當庭允諾，足認受刑人已充分衡
    量自身能力，方才承諾上開和解條件，被害人亦因而始願意
    給予被告緩刑自新機會，是原判決法院乃認對受刑人所宣告
    之刑，以暫不執行為適當，而併予宣告緩刑，並為督促受刑
    人賠償被害人損害，以收緩刑之效，即向劉佑星給付45萬元
    ，給付方式為自109年2月1日至112年10月31日，共分45期，
    按月於每月10日前向劉佑星給付1萬元，如有一期未給付，
    視為全部到期，此緩刑附加條件，於該案判決之附件所附和
    解筆錄內詳載，而該案於109年4月15日確定。本件經被害人
    具狀向臺灣新竹地方檢察署陳報表示被告只給付1期，即未
    再給付，並表示請求撤銷受刑人之緩刑宣告，此有刑事請求
    檢察官聲請撤銷緩刑狀在卷可憑（詳見臺灣基隆地方檢察署
    109年度執聲字第778號執行卷宗第13頁、第15頁）。
(三)本院收受地檢署撤銷緩刑宣告之聲請後，除調閱相關案卷外
    ，又再電詢被害人劉佑星有關被告後續和解條件履行情形，
    經被害人劉佑星表示，被告截至目前（本院電詢）為止，仍
    僅給付1期（參見本院109年12月18日上午10時42分公務電話
    紀錄表）；查原判決定受刑人應支付及每月分期支付之金額
    ，已考量受刑人之經濟情況、賠償能力及維持受刑人生活所
    需必要情形，並無「不能」履行之情形；另查受刑人並未在
    監（本院卷第10頁），堪認受刑人確有履行能力而故意逃避
    不履行之行為，是受刑人已違反刑法第74條第2項第3款所定
    負擔「向被害人支付相當數額之財產上損害賠償」之情形，
    受刑人不僅遲延數期，且期間將近1年之久，足認確屬「情
    節重大」。本院因認受刑人違反第74條第2項第3款所定負擔
    情節重大，原宣告之緩刑顯難收其預期效果，應認有執行刑
    罰之必要，核與刑法第75條之1第1項第4款之規定相符。從
    而本院認本件聲請於法有據，應予准許。
五、爰依刑事訴訟法第476條，刑法第75條之1第1項第4款規定，
    裁定如主文。　　
中　　華　　民　　國　　110 　年　　2 　　月　　5 　　日
                    刑事第四庭法　官　李辛茹
以上正本證明與原本無異。
如不服本裁定，應於送達後5日內，向本院提出抗告狀。
中　　華　　民　　國　　110 　年　　2 　　月　　5 　　日
                              書記官  陳彥端